---
title: "Project5"
author: "FU-HUNG"
date: "2018年6月16日"
output: html_document
---
#KerasR  

**Aim：使用KerasR建立卷積神經網路(CNN)，用於辨識分類Keras內建資料集fashion_mnist。fashion_mist資料集由Zalando（一家德國的時尚科技公司）提供，內容為來自10種類別的服飾商品，目標是替代已經過時的MNIST資料集。fashion_mnist包含了60000筆training data以及10000筆testing data，28x28灰階圖片，格式均和MNIST相同。**  
  
## Loading Package  

```{r}
library(keras)
```
  
## Import data  

```{r}
fashiondata <- dataset_fashion_mnist()
x_train <- fashiondata$train$x
y_train <- fashiondata$train$y
x_test <- fashiondata$test$x
y_test <- fashiondata$test$y
```
  
## Print a image to see what the training data look like  

```{r}
image(x_train[1,,], col = grey.colors(255))
```
  
## Process the data to fit the CNN requirement  

```{r}
x_train <- x_train/255
x_test <- x_test/255
x_train <- array_reshape(x_train, dim=c(60000,28,28,1))
x_test <- array_reshape(x_test, dim=c(10000,28,28,1))
y_train <- to_categorical(y_train,10)
y_test <- to_categorical(y_test,10)
```
  
## Build Model  

```{r}
cnnmodel <- keras_model_sequential()
cnnmodel %>% 
  layer_conv_2d(filters = 28, kernel_size = 2, padding = 'same', activation = 'relu', input_shape = c(28,28,1)) %>% 
  layer_conv_2d(filters = 56, kernel_size = 2, padding = 'same', activation = 'relu') %>% 
  layer_max_pooling_2d(pool_size=c(2,2), strides=c(2,2), padding="same") %>% 
  layer_conv_2d(filters = 56, kernel_size = 2, padding = 'same', activation = 'relu') %>% 
  layer_conv_2d(filters = 56, kernel_size = 2, padding = 'same', activation = 'relu') %>% 
  layer_max_pooling_2d(pool_size=c(2,2), strides=c(2,2), padding="same") %>% 
  layer_dropout(rate=0.3) %>% 
  layer_flatten() %>% 
  layer_dense(units = 128, activation = 'relu', kernel_initializer = 'uniform') %>% 
  layer_dense(units = 64, activation = 'relu', kernel_initializer = 'uniform') %>% 
  layer_dense(units = 10,activation = 'softmax')
summary(cnnmodel)

cnnmodel %>% compile(
  loss = 'categorical_crossentropy',
  optimizer = 'adam',
  metrics = c('accuracy')
)
```
  
## Training model  

```{r}
history2 <- cnnmodel %>% fit(
  x_train,y_train,
  epoch = 20, batch_size=128,
  validation_split=0.2
)

plot(history2)
```
  
## Evaluate model prediction accuracy  

```{r}
cnnmodel %>% evaluate(x_test, y_test)
```

小結：在此處所建構的CNN模型，在training data的accuracy約達0.97，在testing data的accuracy約達到0.92。